【裁判字號】    89,易,3339
【裁判日期】    890928
【裁判案由】    傷害
【裁判全文】
臺灣高雄地方法院刑事判決                        八十九年度易字第三三三九號
    公  訴  人  臺灣高雄地方法院檢察署檢察官
    被      告  甲○○
右列被告因傷害案件，經檢察官提起公訴（八十九年度偵字第一四０二二號），本院
判決如左︰
    主  文
甲○○連續傷害人之身體，處有期徒刑肆月，如易科罰金，以佰元折算壹日。
    事  實
一、甲○○係乙○○之夫，因向乙○○索錢未果，竟基於傷害之概括犯意，先於民國
    八十九年四月二十七日十九時許，在高雄縣鳳山市○○路○段一四０巷一弄二號
    住處，持所有之鐵罐丟擲乙○○，後又於同年五月五日十七時許，在上址強行將
    乙○○在地上拖行，致乙○○分別受有右前臂瘀青五×三公分、右小腿瘀青三×
    二公分、右肩擦挫傷四×四公分、右臂擦傷一×一公分、右腕擦傷三×二公分、
    左膝擦傷一×一公分等傷害。
二、案經乙○○訴請臺灣高雄地方法院檢察署檢察官偵查起訴。
    理  由
一、訊據被告固坦承於右揭時、地與告訴人乙○○發生爭執，惟矢口否認有傷害犯行
    ，辯稱：伊只是罵他而已，並沒有打告訴人，不知告訴人如何受傷，可能是自己
    跌倒受傷云云。惟查，右揭事實，業據告訴人乙○○指訴綦詳，又告訴人與被告
    發生爭執之日期確實分別受有前揭傷害等情，並有大東醫院診斷證明書二紙在卷
    可佐，參酌告訴人所受之瘀傷或擦挫傷，互核與告訴人指述係遭被告持鐵罐丟擲
    或在地上拖行所致之情甚為相符，被告亦承認確有與告訴人發生爭執，而告訴人
    係被告之妻，衡情應無故意誣陷之理，是其指述應堪以採信，被告空言否認僅有
    辱罵一行，應係避重就輕之卸詞，自不可採，其傷害犯行，洵堪認定。
二、核被告所為，係犯刑法第二百七十七條第一項之傷害罪。被告二次傷害犯行，起
    因相同，均係向告訴人索錢未果而施暴，時間亦甚為緊接，所犯又係相同之罪名
    ，顯係基於概括犯意為之，為連續犯，應依刑法第五十六條規定論以一罪，並加
    重其刑。爰審酌被告與告訴人為夫妻，竟不知相互尊重以理性解決問題，反動輒
    施以暴力相向致告訴人成傷，嗣後猶否認其家庭暴力行為，且迄今仍未與告訴人
    和解，致告訴人執意訴究其傷害犯行，顯見毫無悔意，惟念其無前科，素行尚佳
    ，告訴人受傷情形尚非嚴重等一切情狀，量處如主文所示之刑，並諭知易科罰金
    之折算標準。至被告施暴所持之鐵罐，既未扣案，為免日後執行困難，不併予沒
    收，附此敘明。
據上論斷，應依刑事訴訟法第二百九十九條第一項前段，刑法五十六條、第二百七十
七條第一項、第四十一條，罰金罰鍰提高標準條例第一條前段、第二條，判決如主文
。
中      華      民      國    八十九    年      九      月    二十八    日
                                    臺灣高雄地方法院刑事庭
                                        法  官  陳淑卿
右正本證明與原本無異。
如不服本判決，應於送達後十日內，向本院提出上訴狀。
                                        書記官  陳朝宗
中      華      民      國    八十九    年      九      月    二十九    日
附錄本判決論罪之法條全文
刑法第二百七十七條條第一項
  傷害人之身體或健康者，處三年以下有期徒刑、拘役或一千元以罰金。


司法院資訊處製作；財團法人民間司法改革基金會備份。
